臺灣高等法院臺中分院刑事判決
110年度上訴字第473號

上  訴  人  
即  被  告  洪家勝



上  訴  人  
即  被  告  陳子帆



上列上訴人因加重詐欺案件，不服臺灣臺中地方法院109年度訴
字第1359號中華民國109年12月21日第一審判決（起訴案號：臺
灣臺中地方檢察署107年度偵字第21184號），提起上訴，本院判
決如下：
    主  文
上訴駁回。
    事  實
一、戊○○、己○○於民國106 年3 月間，先後加入真實姓名不
    詳、於○○○○電玩暱稱「一○○」之成年人所屬之詐欺集
    團，由戊○○、己○○為一組，擔任持人頭帳戶之金融卡提
    領贓款之車手工作，約定每日報酬均為新臺幣（下同）2000
    元。戊○○、己○○即與「一○○」及其所屬詐欺集團成員
    （無證據證明係未滿18歲之人），共同意圖為自己不法所有
    ，基於三人以上詐欺取財之各別犯意聯絡，由該詐欺集團成
    員先後於附表一「詐騙時間及方式」欄所示之時間，以附表
    一所示之方式，向附表一所示之被害人施詐，致該等被害人
    陷於錯誤，因而依指示將附表一所示之款項匯入附表一所示
    之帳戶後，即由己○○持該詐欺集團所交寄至指定地點、由戊○○領取後交付己○○如附表一所示帳戶之提款卡，於附表二所
    示之提領時間、地點，先後提領如附表二所示之金額，再將
    提領之款項扣除戊○○、己○○前揭報酬後，將所餘款項由戊○○
    交付該詐欺集團上手。
二、案經附表一所示之被害人訴由臺中市政府警察局○○分局報
    告臺灣臺中地方檢察署檢察官偵查起訴。
    理  由
一、證據能力部分：
    本判決以下所引用上訴人即被告（下稱被告）戊○○、己○○以
    外之人於審判外之陳述，固為傳聞證據，然檢察官、被告2 
    人均未爭執其證據能力，迄本院言詞辯論終結前亦均未聲明
    異議，本院審酌該等證據作成或取得狀況，均無非法或不當
    取證之情事，亦無顯不可信情況，認為以之作為證據應屬適
    當，依刑事訴訟法第159 條之5 之規定，均具證據能力而得
    作為證據。至於本判決以下所引用不具供述性之非供述證據
    ，並無傳聞法則之適用，該等證據既無證據證明係公務員違
    背法定程序所取得，復經本院踐行調查證據程序，且與本案
    具有關聯性，亦均有證據能力。
二、認定犯罪事實之證據及理由：
    訊據被告戊○○固坦承有於106 年3 月間，加入真實姓名不詳
    、於○○○○電玩暱稱「一○○」之成年人所屬之詐欺集團，由其
    與被告己○○為一組，擔任領取人頭帳戶金融卡之包裹進而提
    領贓款之車手工作，約定每日報酬為2000元，且被告己○○有
    於附表二所示之時間、地點，提領附表一所示被害人遭詐騙
    而匯入之款項等情，惟矢口否認有本案詐欺之犯行，辯稱：
    我加入詐欺集團之後，不是每一次我都與己○○共同犯案，也
    有可能是己○○自己去提領的云云；訊據己○○則坦承犯行。惟
    查：
  ㈠上開事實欄所載被告戊○○、己○○於106 年3 月間，先後加入
    真實姓名不詳、於○○○○電玩暱稱「一○○」之成年人所屬之詐
    欺集團，由被告戊○○、己○○為一組，擔任持人頭帳戶之金融
    卡提領贓款之車手工作，約定每日報酬均為2000元，嗣該詐
    欺集團成員先後於附表一「詐騙時間及方式」欄所示之時間
    ，以附表一所示之方式，向附表一所示之被害人施詐，致該
    等被害人陷於錯誤，因而依指示將附表一所示之款項匯入附
    表一所示之帳戶後，即由被告己○○於附表二所示之提領時間
    、地點，先後提領如附表二所示之金額之事實，為被告戊○○
    、己○○於警詢時、偵查中、原審及本院準備程序及審理時所
    不爭執，且經證人即被害人乙○○、丁○○、甲○○、辛○○、丙○○
    分別於警詢時指訴歷歷（以上見偵卷一第27至28頁、第24至
    26頁、第36至44頁），並有乙○○報案之內政部警政署反詐騙
    案件紀錄表、高雄市政府警察局鼓山分局龍華派出所受理詐
    騙帳戶通報警示簡便格式表、金融機構聯防機制通報單、受
    理刑事案件報案三聯單、受理各類案件紀錄表、乙○○提出之
    中國信託銀行自動櫃員機交易明細表、丁○○報案之內政部警
    政署反詐騙諮詢專線紀錄表、臺北市政府警察局中山分局大
    直派出所受理詐騙帳戶通報警示簡便格式表、金融機構聯防
    機制通報單、受理刑事案件報案三聯單、受理各類案件紀錄
    表、丁○○提出之華泰銀行自動櫃員機交易明細表、與詐欺集
    團成員之LINE對話紀錄截圖、甲○○報案之內政部警政署反詐
    騙案件紀錄表、桃園市政府警察局中壢分局自強派出所受理
    詐騙帳戶通報警示簡便格式表、受理刑事案件報案三聯單、
    甲○○提出之永豐銀行新臺幣匯款申請單、辛○○報案之內政部
    警政署反詐騙諮詢專線紀錄表、臺中市政府警察局第一分局
    繼中派出所受理詐騙帳戶通報警示簡便格式表、金融機構聯
    防機制通報單、受理刑事案件報案三聯單、受理各類案件紀
    錄表、辛○○提出之郵政入戶匯款申請書、丙○○報案之內政部
    警政署反詐騙諮詢專線紀錄表、宜蘭縣政府警察局羅東分局
    順安派出所受理詐騙帳戶通報警示簡便格式表、受理刑事案
    件報案三聯單、受理各類案件紀錄表、丙○○提出之郵政入戶
    匯款申請書、附表一所示帳戶之交易明細、附表一編號3 、
    4 所示帳戶之開戶資料、附表二所示己○○提領贓款之監視錄
    影畫面翻拍照片附卷可稽（以上見偵卷一第57至59頁、第64
    至67頁、第69頁、第74至88頁、第104 至第112 頁、第115 
    至116 至121 頁、第142 至143 頁、偵卷二第341 至347 頁
    、第363 頁、第368 至369 頁），首堪認定。
  ㈡被告戊○○於106 年11月26日警詢時供稱：我於106 年3 月23
    日開始與己○○配合提領贓款，直至106 年4 月中旬止，我與
    己○○都是等工作機內「微信」的訊息，告知我去貨運公司或
    巴士站領取內有提款卡的包裹，包裹內有密碼，再依通知隨
    機領取贓款，再由我與己○○一起去回帳，如附表二所示己○○
    提領贓款時我有陪同等語（見偵卷一第22頁正、反面）、於
    107 年10月3 日偵查中供稱：附表二所示己○○提領贓款之畫
    面，確實我們都是一起擔任車手，大多數由己○○下車提領，
    因為分工關係，少部分由我下車提領等語（見偵卷二第191 
    頁），核與被告己○○於106 年11月14日警詢時證稱：我與戊○○都是車手，有時候是我、有時候是戊○○開車，會輪流下車
    ，我提領贓款時，戊○○在車上把風，提款卡是戊○○給我的，
    如果是我提領贓款，我領完後就將贓款及提款卡交給戊○○，
    我不知道提款卡何來，回帳也是戊○○負責等語（見偵卷一第
    19頁正、反面）、於107 年10月3 日偵查中證稱：附表二所
    示之款項是我提領的，提款卡都是戊○○交給我的，領完的贓
    款交給戊○○，有時我會與戊○○一起去交贓款，但我在車上，
    戊○○交給誰我不清楚等語（見偵卷二第188 頁至190 頁）大
    致相符；又被告戊○○加入前揭「一○○」所屬之詐欺集團後，
    自106 年3 月23日起至同月28日起，由戊○○或由己○○提領詐
    得之贓款，而與己○○犯三人以上共同詐欺取財罪，經本院以
    107 年度上訴字第1766號判處罪刑，嗣上訴後經最高法院以
    108 年度台上字第1278號判決駁回上訴確定（下稱前案①）
    ；及於106 年4 月1 日起至同月18日止（包括於106 年4月7
     日下午1 時許分別由戊○○、己○○提領贓款之犯行），由戊○○或由己○○提領詐得之贓款，而與己○○犯三人以上共同詐欺
    取財罪，經本院以108 年度上訴字第2247、2248、2249號判
    處罪刑，嗣上訴後經最高法院以108 年度台上字第1278號判
    決駁回上訴確定（下稱前案②），有前述本院刑事判決（含
    附表）（見偵卷三第23至66頁、原審卷第105 至112 頁）、
    被告戊○○之臺灣高等法院被告前案紀錄表可佐，與本案之犯
    罪期間有重疊之處。由上可見，在被告己○○於106 年4 月19
    日因另案（即本院108 年度上訴字第2233、2247、2248、22
    49號案件，見偵卷三第135 至第144 頁之刑事判決，下稱前
    案③）遭查獲之前，被告戊○○與被告己○○在本案「一○○」所
    屬詐欺集團中，係屬同一組之「車手」，均共同行動，若由
    被告己○○提款，即由被告戊○○把風，而用以提領贓款之提款
    卡，係由被告戊○○所領取並交付被告己○○，並由被告戊○○將
    所領得之贓款交付詐欺集團上手之事實，亦堪認定。則被告
    己○○於審理時證稱：有時候戊○○沒有出門，是我自己去提款
    的，但時間上我不記得云云（見原審卷第122 至126 頁），
    顯係附和被告戊○○而為迴護之詞，不足為被告戊○○有利之認
    定；又被告戊○○於警詢時及偵查中均坦認犯行，且本案案發
    迄被告戊○○於原審109 年7 月28日準備程序期日止聲請調閱
    監視錄影檔案逾3 年，相關之監視錄影畫面檔案除業經調閱
    而存檔者外，衡情已無留存，且依被告戊○○、己○○之警詢、
    偵訊供述，已堪認被告己○○下車提領附表二所示之贓款時，
    被告戊○○仍留在車上把風，衡情監視器攝得其把風影像之可
    能性甚微，自不能據此為有利被告之認定。是被告戊○○聲請
    再調閱其他監視錄影檔案查看其有無在己○○提款時把風，已
    無調查之必要，併予敘明。
  ㈢綜上所述，被告戊○○前開所辯無非事後卸責之詞，要無可採
    。本案事證明確，被告戊○○、己○○之上揭犯行均足以認定，
    應依法論科。
三、論罪科刑之理由：
  ㈠核被告戊○○、己○○就附表一各次所為，均係犯刑法第339 條
    之4 第1 項第2 款之三人以上共同詐欺取財罪。
  ㈡公訴意旨雖認就附表一編號4 部分，被告等另涉有冒用公務
    員名義而詐欺取財罪嫌（見原審卷第118 頁），惟被告戊○○
    與被告己○○所為，係依詐欺集團之指示收取內有提款卡之包
    裹，嗣再依指示提領贓款，並無證據可證渠等與詐欺集團成
    員有何其他關於詐欺方式之連繫，則渠等對於詐欺集團成員
    究係使用何方式詐欺被害人，尚難認已有所認識，而知悉詐
    欺集團會以冒用公務員名義之方式詐騙被害人，自不足以認
    定渠等就本案有以冒用公務員名義而詐欺之認識，是渠等辯
    稱不知道詐欺集團係以何種方式詐騙被害人，即屬可採。又
    三人以上共同詐欺取財及冒用公務員詐欺取財罪，均僅屬於
    刑法第339 條之4 加重詐欺取財罪之加重條件，縱法院審理
    結果認被告所犯加重條件與公訴人所起訴者不一致，亦僅屬
    於加重條件之增減，不生變更起訴法條問題，併予敘明。
  ㈢按共同實行犯罪行為之人，在合同意思範圍以內，各自分擔
    犯罪行為之一部，相互利用他人之行為，以達其犯罪之目的
    者，即應對於全部所發生之結果，共同負責，不問犯罪動機
    起於何人，亦不必每一階段犯行，均經參與。又關於犯意聯
    絡，不限於事前有所協議，其於行為當時，基於相互之認識
    ，以共同犯罪之意思參與者，亦無礙於共同正犯之成立。且
    數共同正犯之間，原不以直接發生犯意聯絡者為限，即有間
    接之聯絡者，亦包括在內（最高法院98年度台上字第4384號
    、98年度台上字第713 號判決意旨參照）。被告2 人雖未親
    自參與詐騙附表一所示被害人之行為，惟被告2 人所為，屬
    詐欺集團成員基於共同犯意聯絡所為之行為分擔，俱為共同
    正犯。
  ㈣被告2 人所犯附表一所示5 次加重詐欺取財犯行，均犯意各
    別，行為互殊，應予分論併罰。
四、原審審理結果，認被告2人上揭犯行事證明確，而適用刑法
    第28條、第339 條第1 項第2 款、第51條第5 款、第38條之
    1 第1 項前段、第3 項，刑法施行法第1 條之1 第1 項，復
    審酌被告2 人不思以正常途徑獲取財物，僅因貪圖報酬利益
    ，而加入詐欺集團，並擔任提領贓款之工作，動機不良，手
    段可議，價值觀念偏差，對被害人之財產及社會秩序產生重
    大侵害，而雖被告己○○與被害人甲○○以2 萬元調解成立，有
    原審法院109 年度中司刑移調字第939 號調解程序筆錄可證
    （見原審卷第82-15 至82-16 頁），然未給付分毫，此為被
    告己○○所陳明；另被告戊○○否認犯行，被告己○○雖坦承犯行
    ，然亦配合戊○○之說詞，犯後態度難謂良好，是雖被告2 人
    加入本案詐欺集團後，被告戊○○有因前案①、②經判處罪刑確
    定，被告己○○則前因前案③判處罪刑確定，然因犯後態度有
    別，刑度自難比附援引，並考量被告2 人於詐欺集團之角色
    分工、被害人所受之損失、各次犯罪手法之相似性，被告戊○○自陳為國中畢業之教育程度、曾從事跑腿代購之工作、家
    中有高齡之父親需照顧、有2 名未成年子女；被告己○○自陳
    為高中肄業之教育程度、從事水電業（見原審卷第137 頁）
    等一切情狀，分別量處如附表一「所犯罪名及處罰」欄所示
    之刑，並就被告戊○○部分定應執行有期徒刑2年8月，被告己○○部分定應執行有期徒刑2年4月，就沒收部分，敘明：㈠被
    告戊○○、己○○均供稱：有工作的話，每日報酬就是2000元等
    語（見原審卷第136 頁），而為渠等之犯罪所得；然附表一
    編號3 部分之犯罪所得各2000元，被告戊○○部分業於前案②
    宣告沒收（見該案判決附表二，偵卷三第65至66頁），被告
    己○○部分則於前案③宣告沒收（見該案判決附表三，原審卷
    第111 至112 頁），自不得在本案重複宣告沒收外，其餘之
    犯罪所得均應依上開規定分別宣告沒收及追徵，且因附表一
    編號1 、2 （即附表二編號1 、2 ）係一日僅提領二位被害
    人受詐騙款項，則依平均數額，在各該罪刑項下宣告沒收及
    追徵（即附表一編號1 、2 各沒收犯罪所得1000元）。㈡查
    前案③扣案之SAMSUNG 手機1 支（含門號0000000000號SIM 
    卡1 張），為被告己○○所有，且曾用以作為本案犯罪時聯絡
    乙節，為被告己○○所供明（見原審卷第137 頁），然既於前
    案③宣告沒收（見該案判決附表一至三，見偵卷三第145 至1
    58 頁、原審卷第105 至112 頁），自無重複宣告沒收之必
    要；另前案③另扣得之iPhone黑色手機1 支（含SIM 卡1 張
    ），被告己○○供稱為工作手機，而應屬該詐欺集團其他成員
    所有，亦無其他積極證據可認屬被告己○○或被告戊○○所有或
    有事實上之處分權之物，而不宣告沒收。核其採證認事用法
    俱無違誤，量刑亦堪認妥適，應可維持。被告戊○○上訴，猶
    執陳詞置辯，否認參與本案詐欺犯行，並無可採，已如前述
    ，其上訴為無理由，應予駁回。被告己○○上訴，指摘原審量
    刑過重，與其另案（即前案③）所受量刑相較，不符合比例
    原則云云。然查，原審依刑法第57條規定具體審酌上述各情
    ，就被告己○○所犯如附表一所示各罪，量處該附表「所犯罪
    名及處罰」欄所示之刑，核既未逾越法定刑範圍，且符合罪
    刑相當原則、比例原則、公平原則，難認有量刑輕重失衡情
    形，且原審就被告己○○所定應執行刑，係在各罪宣告刑之最
    長者即有期徒刑1年4月以上，各罪宣告刑刑期總和即6年3月
    以下，符合外部性界限，審酌被告己○○所犯附表一所示各罪
    ，均係詐欺之犯罪，各該犯罪應非偶發性，而以其該各數罪
    對法益侵害之加重效應，及罪數所反映被告己○○投機僥倖之
    人格特性與法治觀念薄弱之犯罪傾向，原審所定之應執行刑
    ，尚符合實現刑罰公平性及杜絕僥倖、減少犯罪之立法意旨
    ，而符合內部性界限，自難指為量刑過重。至被告所引其所
    犯另案定執行刑之狀況，因個案之裁量判斷，除非有全然喪
    失權衡意義或其裁量行使顯然有違比例、平等諸原則之裁量
    權濫用之情形，否則縱屬犯罪類型雷同，仍不得將不同案件
    裁量之行使比附援引為本案之量刑輕重比較，以視為判斷法
    官本於依法獨立審判之授權所為之量情裁奪有否裁量濫用之
    情事。從而，被告己○○執上情詞上訴，指摘原判決量刑不當
    ，並無理由，應予駁回。
五、據上論結，應依刑事訴訟法第368條，判決如主文。
本案經檢察官馬鴻驊提起公訴，檢察官庚○○到庭執行職務。
中　　華　　民　　國　　110 　年　　5 　　月　　26　　日
            刑事第五庭    審判長法　官  鄭  永  玉
　　　　　　　　　　　　        法　官  卓  進  仕
　　　　　　　　　　　　　      法　官  許  文  碩  
以上正本證明與原本無異。
如不服本判決應於收受送達後20日內向本院提出上訴書狀，其未
敘述上訴理由者，並得於提起上訴後20日內向本院補提理由書（
均須按他造當事人之人數附繕本）「切勿逕送上級法院」。

                                書記官  林  育  萱 

中　　華　　民　　國　　110 　年　　5 　　月　　26　　日
　
　　　　　　
　　　　　　　　　　　　
附表一：（金額單位：新臺幣）

編號 被害人 詐騙時間及方式 匯款時間 金額 匯款帳戶 提領時間、金額、地點 所犯罪名及處罰 1 乙○○ 詐欺集團成員於106年3 月26日某時許，以LINE傳送訊息與乙○○，佯稱其為同學，欲借款3 萬元云云，乙○○因而陷於錯誤，遂依指示於右列時間，將右列金額匯入右列帳戶內。 106 年3月26日下午1 時39分許 3萬元 中華郵政玉里郵局帳號00000000000000號帳戶（戶名：張○○） 如附表二編號1、2所示 戊○○犯三人以上共同詐欺取財罪，處有期徒刑壹年肆月，未扣案之犯罪所得新臺幣壹仟元沒收，於全部或一部不能沒收或不宜執行沒收時，追徵其價額。己○○犯三人以上共同詐欺取財罪，處有期徒刑壹年叁月，未扣案之犯罪所得新臺幣壹仟元沒收，於全部或一部不能沒收或不宜執行沒收時，追徵其價額。 2 丁○○ 詐欺集團成員於106年3 月26日下午1 時31分許，以LINE傳送訊息與丁○○，佯稱其為友人「林○○」，欲借錢周轉云云，丁○○因而陷於錯誤，遂依指示於右列時間，將右列金額匯入右列帳戶內。 106 年3月26日下午1 時50分許 3萬元 中華郵政玉里郵局帳號00000000000000號帳戶（戶名：張○○） 如附表二編號1、2 所示 戊○○犯三人以上共同詐欺取財罪，處有期徒刑壹年肆月，未扣案之犯罪所得新臺幣壹仟元沒收，於全部或一部不能沒收或不宜執行沒收時，追徵其價額。己○○犯三人以上共同詐欺取財罪，處有期徒刑壹年叁月，未扣案之犯罪所得新臺幣壹仟元沒收，於全部或一部不能沒收或不宜執行沒收時，追徵其價額。 3 甲○○ 詐欺集團成員於106年4 月7 日上午某時許，撥打電話與甲○○，佯稱其為友人，欲借錢軋票云云，甲○○因而陷於錯誤，遂依指示於右列時間，將右列金額匯入右列帳戶內。 106 年4月7 日上午11時19分許 2萬元 中國信託商業銀行帳號000000000000號帳戶（戶名：彭○○） 如附表二編號3所示 戊○○犯三人以上共同詐欺取財罪，處有期徒刑壹年肆月。己○○犯三人以上共同詐欺取財罪，處有期徒刑壹年貳月。 4 辛○○ 詐欺集團成員於106年4 月11日上午9 時許，陸續假冒為健保局、165 反詐騙專線人員、臺灣臺中地方檢察署檢察官張婉君，以電話向辛○○佯稱其向長庚醫院聲請補助疑似遭人盜用，需將其所有帳戶之存款領出來存到法院公證帳戶內云云，辛○○因而陷於錯誤，遂依指示於右列時間，將右列金額匯入右列帳戶內。 106 年4月11日上午11時1分許 10萬元 中華郵政台東大同路郵局帳號00000000000000號帳戶（戶名：唐○○） 如附表二編號4所示 戊○○犯三人以上共同詐欺取財罪，處有期徒刑壹年伍月，未扣案之犯罪所得新臺幣貳仟元沒收，於全部或一部不能沒收或不宜執行沒收時，追徵其價額。己○○犯三人以上共同詐欺取財罪，處有期徒刑壹年肆月，未扣案之犯罪所得新臺幣貳仟元沒收，於全部或一部不能沒收或不宜執行沒收時，追徵其價額。 5 丙○○ 詐欺集團成員於106年4 月11日下午5 時許起，撥打電話與丙○○，佯稱其為友人「黃○○」，欲借款周轉云云，丙○○因而陷於錯誤，遂依指示於右列時間，將右列金額匯入右列帳戶內。 106 年4月12日下午2 時55分許 3萬元 中華郵政台東中山路郵局帳號00000000000000號帳戶（戶名：鄭韋○○） 如附表二編號5所示 戊○○犯三人以上共同詐欺取財罪，處有期徒刑壹年肆月，未扣案之犯罪所得新臺幣貳仟元沒收，於全部或一部不能沒收或不宜執行沒收時，追徵其價額。己○○犯三人以上共同詐欺取財罪，處有期徒刑壹年叁月，未扣案之犯罪所得新臺幣貳仟元沒收，於全部或一部不能沒收或不宜執行沒收時，追徵其價額。 

附表二：（金額單位：新臺幣）

編號 提領時間 提領金額 提領帳戶 提領地點 被害人 1 106 年3 月26日下午1 時39分許 1000元 中華郵政玉里郵局帳號00000000000000號帳戶（戶名：張○○） 臺中市○○區○○路000 號臺中商業銀行○○分行之ATM 乙○○、丁○○  106 年3 月26日下午1 時41分許 20000元  臺中市○○區○○路000 ○0 號玉山商業銀行○○分行之ATM   106 年3 月26日下午1 時42分許 8000元    2 106 年3 月26日下午1 時52分許 30900元 同上 臺中市○○區○○路0 段00號○○○○郵局之ATM  3 106 年4 月7 日上午11時29分許 20000元 中國信託商業銀行帳號000000000000號帳戶（戶名：彭○○） 臺中市○○區○○路000 號○○醫院附設臺灣土地商業銀行之ATM 甲○○ 4 106 年4 月11日上午11時25分許 60000元 中華郵政台東大同路郵局帳號00000000000000號帳戶（戶名：唐○○） 臺中市○○區○○路0 段00號○○○○郵局之ATM 辛○○  106 年4 月11日上午11時26分許 40000元    5 106 年4 月12日下午3 時16分許 30000元 中華郵政台東中山路郵局帳號00000000000000號帳戶（戶名：鄭韋○○） 臺中市○○區○○路0 段00號○○○○郵局之ATM 丙○○ 合計  209900元    





附錄本案論罪科刑法條：
中華民國刑法第339條之4
犯第 339 條詐欺罪而有下列情形之一者，處 1 年以上 7 年以
下有期徒刑，得併科 1 百萬元以下罰金：
一、冒用政府機關或公務員名義犯之。
二、三人以上共同犯之。
三、以廣播電視、電子通訊、網際網路或其他媒體等傳播工具，
    對公眾散布而犯之。
前項之未遂犯罰之。